最高法院刑事判決　　　　　　　　　　111年度台上字第553號
上　訴　人　簡文彰


上列上訴人因違反藥事法案件，不服臺灣高等法院花蓮分院中華
民國110 年7 月27日第二審判決（110 年度上訴字第58號，起訴
案號：臺灣花蓮地方檢察署109 年度毒偵字第180 號，109 年度
偵字第1002、1272、1273號），提起上訴，本院判決如下：
    主  文
上訴駁回。
    理  由
一、按刑事訴訟法第377 條規定，上訴於第三審法院，非以判決
    違背法令為理由，不得為之。是提起第三審上訴，應以原判
    決違背法令為理由，係屬法定要件。如果上訴理由書狀並未
    依據卷內訴訟資料，具體指摘原判決不適用何種法則或如何
    適用不當，或所指摘原判決違法情事，顯與法律規定得為第
    三審上訴理由之違法情形，不相適合時，均應認其上訴為違
    背法律上之程式，予以駁回。
二、本件原審經審理結果，認上訴人簡文彰有原判決犯罪事實（
    下稱事實欄）一、㈠轉讓甲基安非他命犯行明確，因而撤銷
    第一審此部分不當之科刑判決，改判仍論處上訴人轉讓禁藥
    罪刑及為相關沒收之諭知，已詳敘認定犯罪事實所憑之證據
    及其認定之理由，對於上訴人否認犯罪之辯詞，如何不足採
    信，亦已依據卷內資料詳加指駁，有卷存資料可資覆按（另
    事實欄一、㈡轉讓禁藥部分，經原審判決後，未據檢察官及
    上訴人聲明不服已確定）。
三、上訴意旨略稱：
  ㈠證人岳志鵬於第一審已明確證述：上訴人在大陳一村公園內
    ，轉讓其甲基安非他命1 次，即上訴人僅有於民國108 年11
    月28日轉讓1 次甲基安非他命予岳志鵬（事實欄一、㈡轉讓
    禁藥部分）。原判決雖認岳志鵬上開證述，係配合上訴人始
    翻異前供，然並無證據證明2 人有串供之情事，原判決未說
    明何以岳志鵬於審判中之證述較不可採，而有理由不備之違
    誤。
  ㈡原判決以上訴人於偵查中之自白、岳志鵬於偵查中之證述及
    卷附通訊監察譯文，作為認定上訴人有轉讓禁藥犯行之依據
    。然該譯文僅能證明其2 人有約在統冠超市見面、結算空壓
    機修理費之事實，整段對話亦無轉讓禁藥甲基安非他命之暗
    語，無從判斷譯文中上訴人所稱 「我知道，我知道，OK 」
    ，究係針對空壓機修理費用或轉讓甲基安非他命，不能以該
    譯文作為上訴人自白或證人證述之補強證據。
四、惟查：犯罪事實之認定、證據之取捨及證明力之判斷，俱屬
    事實審法院之職權，此項職權之行使，倘不違背客觀存在之
    經驗法則或論理法則，即不違法，觀諸刑事訴訟法第155 條
    第1 項規定甚明，自無許當事人任憑主觀妄指為違法，而資
    為合法之第三審上訴理由。又所謂補強證據，並非以證明犯
    罪構成要件之全部事實為必要，倘得以佐證受讓毒品者之指
    證非屬虛構，而能予保障其陳述之憑信性者，即已充足。原
    判決係依憑上訴人部分不利於己之供述、證人即受讓毒品者
    岳志鵬之證詞，卷附相關對話之通訊監察譯文，酌以所列其
    餘證據資料及案內其他證據調查之結果而為論斷，詳敘憑為
    判斷上訴人於偵查中之自白及岳志鵬於偵查中指證上訴人確
    有所載轉讓甲基安非他命之證詞均與事實相符，上訴人所為
    已該當轉讓禁藥罪構成要件，對於岳志鵬第一審改稱：上訴
    人只有轉讓毒品1 次等說詞，何以不足為上訴人有利之認定
    ，亦於理由內論述明白。凡此，概屬原審採證認事職權之合
    法行使，核其論斷說明，並無違背經驗及論理等證據法則。
    又原判決另本於證據取捨之職權行使，採信岳志鵬偵查中不
    利於上訴人之證言，綜合其2 人於見面前已有通聯及對話紀
    錄，說明雙方彼此間存有一定默契，僅刻意隱晦談論，雖非
    直接可以推斷上訴人之犯罪，但以此項證據與上訴人不利於
    己、岳志鵬不利於上訴人之陳述，斟酌案內其他證據資料為
    綜合判斷，足以認定相關犯罪事實，難謂非補強證據，無所
    指欠缺補強證據或理由不備之違法情形。
五、上訴意旨猶執前詞，係就原審依職權採證認事之適法行使，
    或就原判決已說明事項，專憑己見，任意指摘為違法，且為
    單純事實之爭執，難謂已符合首揭法定上訴要件，應認其上
    訴為不合法律上之程式，予以駁回。
據上論結，應依刑事訴訟法第395條前段，判決如主文。
中    華    民    國   111    年    2     月    23    日
                  刑事第九庭審判長法  官  段  景  榕  
                                  法  官  鄧  振  球  
                                  法  官  汪  梅  芬  
                                  法  官  宋  松  璟  
                                  法  官  楊  力  進  
本件正本證明與原本無異
                                  書記官
中    華    民    國   111    年    2     月    24    日